臺灣高等法院民事裁定
106年度重上字第963號
上  訴  人  汪金珠  
訴訟代理人  涂惠民律師
上列上訴人因與被上訴人全虹建設股份有限公司間請求回復房屋
原狀等事件，對於中華民國108年12月31日本院106年度重上字第
963號判決提起上訴，本院裁定如下：
    主   文
上訴人應於收受本裁定正本五日內，向本院補繳第三審裁判費新
臺幣肆萬玖仟捌佰伍拾柒元，如逾期不補正，即駁回第三審上訴
。
    理  由
一、按核定訴訟標的之價額，以起訴時之交易價額為準；無交易
    價額者，以原告就訴訟標的所有之利益為準。訴訟標的之價
    額不能核定者，以民事訴訟法第466條所定不得上訴第三審
    之最高利益額數加十分之一【即新臺幣（下同）165萬元】
    定之。同法第77條之1第2項、第77條之12分別定有明文。次
    按以一訴主張數項標的者，其價額合併計算之。但所主張之
    數項標的互相競合或應為選擇者，其訴訟標的價額，應依其
    中價額最高者定之。以一訴附帶請求其孳息、損害賠償、違
    約金或費用者，不併算其價額。民事訴訟法第77條之2亦定
    有明文。  
二、查本件上訴人提起第三審上訴，聲明：㈠原判決不利上訴人
    部分廢棄。㈡上開廢棄部分，求為判命：
　⒈⑴先位聲明：被上訴人應於本件判決確定時起6個月內，在新
    北市○○區○○○段○○○段000000地號土地（重測後為77地號，下
    稱系爭77地號土地），如原判決附圖一（下稱附圖一）A部
    分、B部分位置上，以混凝土磚造材料建造完成面對新北市
    三重區仁化街面寬3.65公尺、長24.5753公尺、高5.3公尺，
    如原判決附圖二(下稱附圖二)所示房屋型式之二層樓房屋乙
    間交付予上訴人。其中一層、二層室內面積為81.3平方公尺
    、89.7平方公尺，樓高分別3.3公尺、2公尺，即附圖一B部
    分及A+B部分；一樓騎樓面積為8.395平方公尺，即附圖一A
    部分（下稱先位請求回復房屋原狀，如附表編號1前段所示
    ）。⑵備位聲明：被上訴人應給付上訴人100萬元，及自第二
    審上訴狀繕本送達翌日起至清償日止，按年息5%計算之利息
    （下稱備位請求重建費用100萬元，如附表編號1後段所示）
    。　
　⒉確認上訴人對系爭77地號土地（即如附圖一所示A部分、B部
    分、C部分土地）之管理權存在（下稱請求確認管理權存在
    ，如附表編號2所示）。
　⒊被上訴人應出具同意塗銷如原判決附表一（下稱附表一）所
    示24筆土地之信託登記書面文件予上訴人（下稱請求出具塗
    銷信託登記文件，如附表編號3所示）。
　⒋被上訴人應給付上訴人83萬8075元，及自民國105年7月30日
    起至清償日止，按年息5%計算之利息；並自105年7月20日起
    至交付上開⒈所示房屋或金錢本息止，按月於每月20日給付4
    萬4000元（下稱附帶請求房屋不能使用損害賠償，如附表編
    號4所示）
　⒌被上訴人反訴請求交付變更都市更新事業計畫同意書、土地
    合併同意書等訴，應予駁回（下稱駁回反訴請求汪金珠交付
    同意書，如附表編號5所示）　　　
三、查上訴人上訴第三審請求廢棄改判之聲明如附表「汪金珠上
    訴第三審聲明」欄所示。附表編號1之訴訟標的價額應核定
    為100萬元，附表編號2、3、5為訴訟標的之價額不能核定者
    ，依上說明，各應定為165萬元，附表編號4乃以附表編號1
    所示之訴附帶請求損害賠償，不併算其價額，則上訴人上訴
    第三審之訴訟標的價額合計為595萬元，應徵第三審裁判費8
    萬9857元。上訴人僅繳納4萬元，尚欠4萬9857元（計算式：
    00000－00000＝49857），茲限上訴人於收受本裁定後5日內向
    本院補繳，逾期即駁回上訴。爰裁定如主文。
中　　華　　民　　國　　109 　年　　6 　　月　　24　　日
                  民事第三庭
                      審判長法  官  林玉珮
                            法  官  朱美璘
                            法  官  何君豪   

附表：
編號 汪金珠上訴第三審聲明 訴訟標的價額 1 先位請求回復房屋原狀，備位請求重建費用100萬元 1,000,000 2 請求確認管理權存在 1,650,000  3 請求出具塗銷信託登記文件 1,650,000 4 附帶請求房屋不能使用損害賠償 不併計 5 駁回反訴請求汪金珠交付同意書 1,650,000  合計 　 5,950,000 
正本係照原本作成。
核定訴訟標的價額部分，如不服裁定得於收受送達後10日內向本
院提出抗告狀，並繳納抗告費新臺幣1千元。
命補繳裁判費部分不得抗告。
中　　華　　民　　國　　109 　年　　6 　　月　　24　　日

　　　　　　　　　　　　　  書記官  陳奕伃